【裁判字號】    91,南簡上,261
【裁判日期】    920319
【裁判案由】    違反電子遊戲場業管理條例
【裁判全文】
臺灣臺南地方法院刑事判決                      九十一年度南簡上字第二六一號
    上  訴  人  甲○○
    即  被  告
右列上訴人因違反電子遊戲場業管理條例案件，不服本院新市簡易庭九十一年度新簡
字第二一八號，中華民國九十一年十月二十一日第一審簡易判決（聲請案號：九十一
年度偵字第三八四二號）提起上訴，本院管轄第二審之合議庭判決如左：
    主  文
上訴駁回。
    事  實
一、甲○○明知未依電子遊戲場業管理條例相關規定辦理營利事業登記，不得經營電
    子遊戲場業務，竟基於概括犯意，自民國九十年十一月中旬某日起，至九十一年
    二月六日止，每週三、六，在台南市○區○○路德高夜市處，連續擺設其所有之
    電子遊戲機十五台，供不特定人把玩，違法經營電子遊戲場業務。嗣為警於九十
    一年二月六日二十二時五十分許，當場查獲，並扣得電子遊戲機十五台（含ＩＣ
    板十五塊）。
二、案經台南市警察局第一分局報告台灣台南地方法院檢察署檢察官偵查終結，聲請
    以簡易判決處刑。
    理  由
一、被告於前揭時地未經許可，擺設電子遊戲機台供人把玩，並藉此營利等情，業據
    被告甲○○於警訊及本院審理時供承不諱，並有台南市警察局第一分局九十一年
    二月六日「違反社會秩序維護法案件現場紀錄」一份在卷可稽，並有電子遊戲機
    十五台（含ＩＣ板十五塊）扣案可參，被告之供述與事實相符，應堪採信。被告
    犯行明確，堪以認定，應依法論科。
二、核被告所為係違反電子遊戲場業管理條例第十五條規定，應依同條例第二十二條
    之規定處罰。被告先後多次犯行，時間緊接，觸犯構成要件相同之罪名，顯係基
    於概括犯意，應依刑法第五十六條之規定，僅論以一罪，並加重其刑。又聲請意
    旨雖僅論及被告於九十一年二月六日違法經營電子遊戲場業部分犯行，而未論及
    被告自九十年十一月中旬某日起至九十一年二月五日止部分犯行，然此部分與前
    揭聲請意旨部分具有連續犯關係，為裁判上一罪，已如前述。是此部分應為起訴
    效力所及，原審併予審酌，以上訴人犯行明確，適用上開法條及刑事訴訟法第四
    百四十九條第一項前段、第四百五十條第一項、第四百五十四條第二項、刑法第
    十一條前段、第五十六條、第四十一條第一項前段、第三十八條第一項第二款，
    罰金罰鍰提高標準條例第二條，論被告以電子遊戲場業第二十二條之罪，另審酌
    被告犯罪之動機、目的、手段、擺設電子遊戲機規模、所生危害、犯罪後態度及
    其他相關一切情狀，量處拘役二十日，如易科罰金以佰元折算壹日。並諭知扣
    案電子遊戲機十五台（含ＩＣ板十五塊）均予沒收。經核認事用法，並無違誤，
    所量刑度，亦屬適當。上訴意旨雖指摘原判決量刑過重，且沒收不當云云。惟原
    審判決審酌前揭一切情狀，量處拘役二十日之刑期並無過重不當情事，而前揭扣
    案電子遊戲機十五台（含ＩＣ板十五塊）本係被告所有且供其犯罪所用之物，原
    審審酌被告犯罪手段、方法等情狀，予以宣告沒收並無不當，上訴意旨空言指摘
    原審量刑及沒收扣案電子遊戲機台不當云云，為無理由，應予駁回。
據上論斷，應依刑事訴訟法第四百五十五條之一第一項、第三項、第三百六十八條，
判決如主文。
本案經檢察官曾昭愷到庭執行職務
中      華      民      國    九十二    年      三      月     十九     日
                           臺灣臺南地方法院刑事第五庭
                                     審判長法  官  蘇清水
                                           法  官  林欣玲
                                           法  官  卓穎毓
右正本證明與原本無異。
本件不得上訴。
                                           書記官  秦建華
中      華      民      國    九十二    年      三      月     二十    日
附錄法條：
電子遊戲場業管理條例第十五條
未依本條例規定辦理營利事業登記者，不得經營電子遊戲場業。
電子遊戲場業管理條例第二十二條
違反第十五條規定者，處行為人一年以下有期徒刑、拘役或科或併科新台幣五十萬元
以上二百五十萬元以下罰金。


司法院資訊處製作；財團法人民間司法改革基金會備份。
